【裁判字號】    92,簡上,167
【裁判日期】    920828
【裁判案由】    賭博
【裁判全文】
臺灣板橋地方法院刑事判決                        九十二年度簡上字第一六七號
    上  訴  人
    即  被  告  丁○○
右列上訴人即被告因賭博案件，不服本院刑事第六庭九十二年度簡字第四九三號，中
華民國九十二年四月二十九日第一審判決（聲請簡易判決處刑案號：臺灣板橋地方法
院檢察署九十二年度偵字第五五九三號），提起上訴，本院管轄之第二審合議庭判決
如左：
    主  文
上訴駁回。
    事  實
一、丁○○曾因過失傷害案件，於民國八十八年五月十三日經本院判處拘役四十日確
    定，並於八十八年六月七日易科罰金執行完畢（不構成累犯），猶未知戒慎，竟
    意圖營利，並基於概括犯意，自九十一年七月一日起至九十二年三月十日止，連
    續提供其所承租（聲請簡易判決處刑書及原審判決均誤載為其配偶戊○○○所承
    租）位在臺北縣新莊市○○路二０七巷一號之地下室作為公眾得出入之賭博場所
    ，並備有賭具麻將牌，聚集不特定賭客乙○○○、甲○○、丙○○等人前往賭玩
    ，丁○○並以對自摸之贏家每次抽取新臺幣（下同）一百元，及對賭客每四圈抽
    取三百元抽頭金等方式牟利多次。嗣於九十二年三月十日晚上二十時（聲請簡易
    判決處刑書及原審判決均誤載為二十二時）許，適有賭客乙○○○、甲○○、丙○○及其妻戊○○○等人在上址賭博時，為臺北縣政府警察局新莊分局光華派出
    所警員蔡昀燃等人當場查獲，並扣得丁○○所有供賭客賭博之麻將一副、骰子三
    顆及丁○○抽頭所得之抽頭金二百元。
二、案經台北縣政府警察局新莊分局報請臺灣板橋地方法院檢察署檢察官偵查後聲請
    簡易判決處刑。
    理  由
一、訊據上訴人即被告丁○○固坦承其妻戊○○○及乙○○○、甲○○、丙○○等四
    人於右揭時間在其所承租之上址賭玩麻將時為警查獲等事實，惟矢口否認有意圖
    營利供給賭博場所及聚眾賭博等犯行，辯稱：伊並未抽頭，扣案之二百元是伊在
    警局中所交出，是要買飲料之用，且查獲地點是伊之住宅，不是公共場所，渠等
    只是消遣而已云云。經查：
（一）在上址參與賭博之客人，每賭玩四圈麻將或自摸之贏家均須繳交三百元或一百
      元之抽頭金予被告丁○○等情，業據證人即賭客甲○○於警詢時證述屬實，且
      證人即警員張鴻鳴、蔡昀燃亦分別於偵審中證稱：當時被告有坦承抽頭二百元
      等情，再參以被告丁○○於警詢時供稱：「麻將抽頭二、三百元不一，供買便
      當及飲料、香煙用，沒有獲利」云云，證人即賭客丙○○於警詢時證稱：「..
      . 有抽頭，屋主說隨意，買東西而已... 」云云，及證人即賭客乙○○○、甲○○、丙○○、被告之妻戊○○○於檢察官偵查中均證稱：「... 我們每自摸
      一次會拿一百元出來買便當或飲料，每打一圈大家會湊二、三百元出來，然後
      把這些錢買東西吃。若丁○○有空，就丁○○去買」云云，可見被告丁○○於
      警詢及偵審中及前開證人乙○○○、甲○○、丙○○、戊○○○於偵查中雖改
      稱：係供買便當、飲料、香煙所用云云，惟渠等亦未否認有繳交抽頭金之事實
      ，足認前開賭客確有約定渠等在被告承租之上址賭博財物，每賭玩四圈麻將或
      自摸之贏家均須分別繳交三百元或一百元之抽頭金予被告丁○○甚明。再查，
      經本院隔離訊問前開賭客，證人甲○○先陳稱：「（問：當天有無抽頭？）沒
      有抽頭，只是有人自摸的時候，自己拿五十元出來，再湊成二、三百元，請被
      告幫我們買飲料及香煙」、「（問：每四圈要交錢否？）不一定，都是自願的
      ，吃飯的時間到了，才有拿起來，請被告幫我們買便當等」，惟嗣又改稱：「
      （問：在警局說有抽頭，每四圈抽一百元？）有自摸時，就拿一百元出來，給
      大家買便當」、「（問：剛才為何說五十元？）是拿一百元，打牌底一百。每
      台五十元」云云，證人丙○○供稱：「... 我不常在那裡打，我第一次去那裡
      打，沒有抽頭，但有說好，有人自摸，自願拿出錢買飲料請大家。剛開始沒有
      人拿出來」，及證人戊○○○證稱：「（問：自摸還有每四圈是否要提供錢，
      來買便當、飲料？）有自摸的人拿錢出來，買飲料、便當，沒有抽頭。是自摸
      的人自願的」云云，惟證人乙○○○卻供稱：「（問：自摸或是每四圈要交錢
      出來？）無。不用」、「（問：打牌時間被告有提供飲料、便當否？）只有泡
      茶而已，有時候有糖果。沒有便當、飲料。我很少在他家吃飯，大家都各自吃
      飯」云云，是以，互核前開渠等於本院審理時所述，渠等對於賭博當時究竟有
      無購買便當、飲料等物，及是否已有人自願交錢出來購買等事實之供述，並不
      一致，顯見渠等所稱自願交錢供購買便當、飲料、香煙之用云云，應係事後迴
      護附和被告之詞，均不足採。此外，所謂抽頭金，係賭場經營者向賭客所抽取
      的利潤，並不以在賭檯或兌換籌碼處所查獲為限，亦不以當場查獲者為限，是
      本件扣案之抽頭金二百元，係被告丁○○在光華派出所接受警詢時所交出等情
      ，已經證人警員蔡昀燃於本院審理時證述明確，則被告所稱：扣案之二百元是
      伊在警局交出等語，固然屬實，然仍無從係屬改變抽頭金之本質。綜上，賭客
      間既約定渠等在被告承租之上址賭博財物，每賭玩四圈麻將或自摸之贏家均須
      繳交予被告丁○○抽頭金，則該抽頭金即應屬被告丁○○提供場所供渠等賭博
      財物之對價甚明，故被告丁○○自有因此而從中牟利，其空言辯稱：伊並未抽
      頭，扣案之二百元是要買飲料之用云云，不足採信。
（二）又參酌證人乙○○○、甲○○、丙○○、戊○○○於檢察官偵查中均證稱：「
      ... 戊○○○是丁○○的太太，所以會找鄰居乙○○○、甲○○來家裡打牌，
      而丙○○是丁○○以前的同事，我們是在自己家裡打牌」等語，及證人乙○○○於警詢時證稱：已是第四次至上址玩麻將等語，證人甲○○於本院審理時證
      稱：曾至上址打牌二、三次等語以觀，再參以被告丁○○於警詢時供承：「於
      九十一年七月、八月開始抽頭... 」等語，足見前開賭客是經被告丁○○邀約
      而至其承租之上址賭博，且乙○○○及甲○○亦均非第一次前往上址賭博，從
      而，被告有連續意圖營利而聚眾賭博及提供賭博場所供他人賭博等犯行，應堪
      予認定。
（三）末按在公共或公眾得出入之場所賭博，僅係刑法第二百六十六條之犯罪成立要
      件，若同法第二百六十七條及第二百六十八條之罪，並不以在公共或公眾得出
      入之場所為限（司法院院字第一四七九號解釋意旨可資參照）。則被告丁○○
      雖以其承租之上開處所非公共場所等語置辯，然並無從因之即卸免其圖利供給
      賭博場所及聚眾賭博之罪責。綜上所述，本件事證已臻明確，被告犯行洵堪認
      定。
二、核被告丁○○所為，係犯刑法第二百六十八條前段之意圖營利供給賭博場所罪及
    同條後段之意圖營利聚眾賭博罪。被告以一行為同時觸犯上述二罪名，屬想像競
    合犯，應依刑法第五十五條規定，從一情節較重之意圖營利聚眾賭博罪處斷。又
    其先後多次犯行，時間緊接，犯罪構成要件相同，顯係基於概括犯意反覆而為，
    應依刑法第五十六條連續犯之規定論以一罪，並加重其刑。至扣案之麻將一副及
    骰子三顆，均為被告丁○○所有且係供本件犯罪所用之物，另抽頭金二百元，則
    為被告丁○○所有且係因本件犯罪所得之物，應分別依刑法第三十八條第一項第
    二款（原審判決誤引同法第二百六十六第二項）及第三款規定宣告沒收之。原審
    法院因而適用前述法條及依刑事訴訟法第四百四十九條第一項前段、第三項、第
    四百五十四條第二項、第四百五十條第一項，刑法第四十一條第一項前段，罰金
    罰鍰提高標準條例第一條前段、第二條，量處有期徒刑四月，並諭知如易科罰金
    ，以三百元折算一日，且將扣案之麻將一副、骰子三顆及抽頭金二百元宣告沒收
    。本院經核認事用法，均無不合，量刑亦屬妥適。上訴人即被告上訴意旨，空言
    否認有意圖營利供給賭博場所及意圖營利聚眾賭博等犯行，求予撤銷改判，為無
    理由，應予駁回。
據上論斷，應依刑事訴訟法第四百五十五條之一第一項、第三項、第三百六十八條，
判決如主文。
本案經檢察官顏世翠到庭執行職務。
中      華      民      國    九十二    年      八      月    二十八    日
                                  臺灣板橋地方法院刑事第二庭
                                      審判長法  官  古秋菊
                                            法  官  張宏節
                                            法  官  崔玲琦
右正本證明與原本無異
本件不得上訴
                                            書記官  陳金鳳
中      華      民      國      九十二      年    八    月  二十九    日
附錄本案論罪科刑法條全文：
刑法第二百六十八條：
意圖營利，供給賭博場所或聚眾賭博者，處三年以下有期徒刑，得併科三千元以下罰
金。


司法院資訊處製作；財團法人民間司法改革基金會備份。
